【裁判字號】    94,基簡,814
【裁判日期】    950424
【裁判案由】    給付鐵板租金等
【裁判全文】
臺灣基隆地方法院民事裁定             94年度基簡字第814號
原      告  乙○○
訴訟代理人  丙○○
被      告  佶陞環保股份有限公司
法定代理人  甲○○
訴訟代理人  林良財律師
上列當事人間請求給付鐵板租金等事件，本院裁定如下：
    主  文
本件訴訟標的價額核定為新臺幣壹佰捌拾貳萬肆仟柒佰貳拾元。
原告至遲應於前開核定訴訟標的價額之裁定確定後五日內，向本
院補繳第一審裁判費新臺幣壹萬參仟陸佰貳拾貳元。如逾期未補
繳，即以裁定駁回其訴。
    理  由
一、本件原告起訴請求被告給付鐵板租金新臺幣（下同）499,72
    0 元及自民國94年9月1日起至清償日止按年息6%計算之利息
    ，並應返還鐵板53片及自94年9月1日起至返還日止按日給付
    每片租金30元，則原告請求返還鐵板部分，其價額自應以該
    鐵板之價值為準。查兩造約定鐵板遺失時每塊賠償25,000元
    ，則上開鐵板應有1,325,000元之價值（計算式：25,000 元
    ×53片＝1325,000元。按以一訴主張數項標的者，其價額合
    併計算之，民事訴訟法第77條之二第1 項前段定有明文，爰
    核定本件訴訟標的之價額為1,824,720元（計算式：499,720
    元＋1,325,000元＝1,824,720元）。
二、次按「因財產權而起訴，其訴訟標的之金額或價額在新台幣
    十萬元以下部分，徵收一千元；逾十萬元至一百萬元部分，
    每萬元徵收一百元；逾一百萬元至一千萬元部分，每萬元徵
    收九十元；逾一千萬元至一億元部分，每萬元徵收八十元；
    逾一億元至十億元部分，每萬元徵收七十元；逾十億元部分
    ，每萬元徵收六十元；其畸零之數不滿萬元者，以萬元計算
    。」民事訴訟法第77條之13定有明文。又依「臺灣高等法院
    民事訴訟、非訟事件、強制執行費用提高徵收數額標準」規
    定，訴訟標的之金額或價額逾十萬元部分，加徵原定數額十
    分之一。本件訴訟標的之價額為1,824,720 元，故應徵第一
    審裁判費19,117元，扣除原告起訴已繳納之5,495 元，尚應
    補繳13,622元。
三、當事人對於本院核定訴訟標的價額之裁定，得於10日內抗告
    。故原告至遲應於本院前開核定訴訟標的價額之裁定確定後
    5 日內，向本院補繳第一審裁判費13,622元，如逾期未補繳
    ，即以裁定駁回其訴。
四、依民事訴訟法第77條之1、第249條第1項但書規定，裁定如
    主文。
中    華    民    國    95    年    4     月    24    日
                  基隆簡易庭法  官  陳湘琳
以上正本係照原本作成。
一、如不服本裁定主文第1 項，得於本裁定送達後10日向本院提
    出抗告狀，並繳納抗告裁判費新臺幣1,000元。
二、對本裁定主文第2項，不得抗告。
中    華    民    國    95    年    4     月    24    日
                            書記官  王佩珠


司法院資訊處製作；財團法人民間司法改革基金會備份。
